臺灣新竹地方法院民事裁定　　　　　 100年度竹簡調字第76號
聲　請　人　黃天鵬
（即原告）
相　對　人　劉香芳
（即被告）　　　　　　　樓
上列當事人間請求損害賠償事件，本院裁定如下：
    主  文
本件移送臺灣板橋地方法院。
    理  由
一、按訴之全部或一部，法院認為無管轄權者，依原告聲請或依
    職權以裁定移送於其管轄法院，民事訴法第28條第1 項定有
    明文。訴訟，由被告住所地之法院管轄。被告住所地之法院
    不能行使職權者，由其居所地之法院管轄。民事訴訟法第1
    條第1 項定有明文。因侵權行為涉訟者，得由行為地之法院
    管轄，亦為民事訴訟法第15條第1 項所明定。此所指「因侵
    權行為涉訟者」，包括本於侵權行為所生之損害賠償訴訟。
    又所謂行為地，凡為一部實行行為或其一部行為結果發生之
    地皆屬之，即除實行行為地外，結果發生地亦包括在內（參
    最高法院56年台抗字第369 號判例）。惟參諸上開條文之立
    法理由，就不法行為地傾向於指係實行不法行為之地，而非
    發生不法行為結果之地，益徵最高法院上開判例載示「其一
    部行為結果發生之地」之旨，宜採限縮解釋，而認所稱結果
    發生之地，係與構成侵權行為要件事實之全部或一部，有直
    接或最重要之牽連關係者為限，庶符立法原意，並可避免一
    造濫訴致令他造遠赴法院苛受應訴負擔之弊，不宜擴張泛指
    任何間接或常出於偶然而不確定，或僅屬被害人空泛主張管
    轄原因事實而未經釋明之地，均為此所述之結果地。是以，
    當事人間本於侵權行為所生之損害賠償訴訟，均茲所謂因侵
    權行為涉訟，而管轄權之有無，自應依當事人主張之原因事
    實，並按諸前揭法律關於管轄之規定，以定其侵權行為地或
    結果地，並進而認定其管轄法院，且在無其他特別審判籍管
    轄法院之適用清形，法院自得依職權移轉管轄。
二、本件聲請人（即原告）起訴主張略以：相對人（即被告）劉
    香芳於民國98年6 月6 日22時29分、35分許，利用電腦連接
    網際網路，在聲請人黃天鵬設立之雅虎奇摩部落格留言辱
    聲請人，造成聲請人心理壓力甚大，精神躁鬱，經臺灣板橋
    地方法院99年度簡字第9683號刑事判決劉香芳犯散布文字誹
    謗罪，處罰金新臺幣伍仟元，如易服勞役，以新臺幣壹仟元
    折算壹日。相對人和解誠意不足，態度惡劣，聲請人受有請
    假至法院開庭、工作勵之損失，及精神損失，並至醫院看
    身心科門診，聲請人精神處於焦鬱狀態。爰向相對人請求3
    倍工作損失新臺幣（下同）99,000元，激勵金損失10 萬
    元，精神賠償10萬元，總計30萬元。
三、經查，相對人劉香芳戶籍設於新北市○○區○○里○○鄰○○
    路22巷19弄10號23樓，有戶籍資料可佐，而相對人於98年6
    月6 日22時29分、35分許，在不詳地點，利用電腦連接網際
    網路，在不特定人均得自由上網登入瀏覽，由聲請人黃天鵬
    設立之雅虎奇摩部落格「洗澎澎看見窗外的陽光」留言板上
    （網址http://tw .myblog .yahoo.com/skydiazo-5268），
    以雅虎奇摩帳號「Yoohoo」，刊登「你長的--吐」等文字傳
    述足以毀損聲請人名譽之事，經臺灣板橋地方法院檢察署檢
    察官以99年度偵字第24284 號聲請簡易判決處刑，臺灣板橋
    地方法院以99年度簡字第9683號刑事簡易判決判處劉香芳犯
    散布文字誹謗罪，處罰金新臺幣伍仟元，如易服勞役，以新
    臺幣壹仟元折算壹日。有聲請人提出之前開聲請簡易判決處
    刑書、刑事簡易判決在卷足憑。如前所述，原告係本於侵權
    行為之法律關係起訴請求，有民事訴訟法第15條特別審判籍
    規定適用。然而本件被告係在不詳地點，利用電腦連接網際
    網路，由聲請人設立之雅虎奇摩部落格留言板上（網址http
    ://tw .myblog .yahoo.com /skydiazo- 5268），以雅虎奇
    摩帳號「Yoohoo」，刊登前開毀謗文字，聲請人雖住新竹市
    ○○路172 巷9 弄23號，然而相對人既係於前開奇摩部落格
    留言板上刊登毀謗文字，並無何證據足認被告侵權行為地係
    於新竹縣市地區，茲聲請人向無管轄權之本院起訴，顯係違
    誤。本院應依職權將本件移送於該管轄法院即臺灣板橋地方
    法院。
四、依首開法條裁定如主文。
中    華    民    國   100    年    3     月    11    日
                  民事第一庭    法  官  林麗玉
以上正本係照原本作成
如對本裁定抗告須於裁定送達後10日內向本院提出抗告狀，並繳
納抗告費新台幣1,000元。
中    華    民    國   100    年    3     月    11    日
                                書記官  鄧雪怡